【裁判字號】    99,小上,6
【裁判日期】    990226
【裁判案由】    給付管理費
【裁判全文】
臺灣臺中地方法院民事裁定  99年度小上字第6號
上  訴  人  乙○○
被上訴人    芝柏大廈管理委員會
法定代理人  甲○○
上列當事人間請求給付管理費事件，上訴人對於中華民國98年11
月24日本院台中簡易庭98年度中小字第2756號第一審判決提起上
訴，本院裁定如下：
    主    文
上訴駁回。
第二審訴訟費用新台幣壹仟伍佰元由上訴人負擔。
    理    由
一、按對於小額程序之第一審裁判之上訴，非以其違背法令為理
    由，不得為之。其上訴狀內應記載上訴理由，表明：(一)原判
    決所違背之法令及其具體內容。(二)依訴訟資料可認為原判決
    有違背法令之具體事實。民事訴訟法第436條之24第2項、第
    436條之25分別定有明文。又所謂判決有違背法令，乃指判
    決不適用法規或適用不當，為同法第468條所明定，此亦為
    小額事件之上訴程序所準用（民事訴訟法第436條之32第2項
    參照）。而以判決有不適用法規或適用不當為上訴理由時，
    其上訴狀或理由書應有具體之指摘，並揭示該法規之條項或
    內容，若係成文法以外之法則，應揭示該法則之旨趣，倘為
    司法院解釋或最高法院之判例，則應揭示該判解之字號或其
    內容；如依民事訴訟法第469條所列第1款至第5款事由提起
    上訴時（第6款未準用，參照民事訴訟法第436條之32第2項
    規定），其上訴狀或理由書應揭示合於該條款之事實，上訴
    理由狀如未依此項方法表明者，即難認為已對原判決之違背
    法令有具體之揭示，其上訴自難認為合法（最高法院71年台
    上字第314號判例要旨參照）。次按上訴不合程式或已逾期
    間或法律上不應准許者，第二審法院應以裁定駁回之，為民
    事訴訟法第444條第1項前段所明定，且此於小額事件之上訴
    程序亦準用之（民事訴訟法第436條之32第2項參照）。
二、本件上訴人因不服本院臺中簡易庭98年度中小字第2756號第
    一審小額民事判決提起上訴，依其上訴理由狀所載理由略以
    ：
（一）被上訴人辯稱：依據芝柏大廈94年度區分有權人會議決議
      將原先空屋以五折更改為八折計收管理費，自民國（下同
      ）94年5月起實施一節，並非事實，上訴人多次向鴻誠保
      全公司及管理委員會要求提供本人繳納管理費與歷年區分
      所有權人會議記錄資料，俾核對帳目無誤後，按期給付，
      惟迄今仍遭拒絕，被上訴人管理費計收不清楚，合理懷疑
      涉嫌侵占與背信。
（二）被上訴人自93年以來均未經住戶大會決議通過即聘請鴻誠
      保全公司來管理芝柏大廈社區，該公司亦僅聽從被上訴人
      指揮行事，自94年起至97年從不公開區分所有權人會議記
      錄，且全面封鎖芝柏大廈社區財務報表，拒絕閱覽及影本
      提供，串謀意圖片面調高空戶八折計收管理費，而變相圖
      利店面住戶五折收費，如今更變本加厲以出席人數不足法
      定人數之98年區分所有權人會議記錄，取消空戶八折收費
      ，卻對店面住戶仍僅收取五折管理費，有悖一般大廈管理
      收費習慣。被上訴人與管理公司上開未善盡職責行為，難
      謂其區分所有權人會議記錄具有正當性、適法性，更凸顯
      會議記錄有變造之嫌。
（三）原審僅開二次庭，未查明98年區分所有權人會議記錄真偽
      ，且未斟酌上訴人管理費核計是否正確合法？有無超收？
      更未傳訊上訴人所提之證人，其認事用法顯有違誤不當等
      語。
三、經查，本件上訴人上開所指空屋管理費由五折更改為八折計
    收時間點之爭議、被上訴人與管理公司未提供上訴人繳納管
    理費與歷年區分所有權人會議記錄資料、被上訴人自93年以
    來均未經住戶大會決議通過即聘請鴻誠保全公司來管理芝柏
    大廈社區、被上訴人拒絕上訴人閱覽94年起至97年區分所有
    權人會議記錄、財務報表及以98年區分所有權人會議記錄是
    否遭變造及原審未傳訊證人調查等語，核僅就事實問題為爭
    執，並未具體表明原審判決係不適用何項法規、適用何項法
    規不當或有民事訴訟法第469條所列第1款至第5款之情形，
    難認對原審判決之如何違背法令已有具體之指摘，且迄今仍
    未提出表明原審判決有違背法令之上訴理由書狀，依首揭說
    明，其上訴為不合法，應予駁回。
四、依民事訴訟法第436條之32第1項準用同法第436條之19第1項
    規定，第二審法院為訴訟費用之裁判時，應確定其訴訟費用
    額，而本件第二審訴訟費用額，審核卷附證物後確定為如主
    文第2項所示金額。
五、據上論結，依民事訴訟法第436條之32第1項、第2項、第444
    條第1項前段、第95條、第78條、第436條之19第1項，裁定
    如主文。
中    華    民    國    99    年    2    月    26   日
                  民事第四庭審判長法  官  楊國精
                                  法  官  黃文進
                                  法  官  王金洲
正本係照原本作成
不得抗告
中    華    民    國    99    年    2    月    26   日
                                  書記官  魏愛玲

司法院資訊處製作；財團法人民間司法改革基金會備份。
